臺灣臺中地方法院刑事判決
111年度易字第1995號
公  訴  人  臺灣臺中地方檢察署檢察官
被      告  廖婉廷



上列被告因妨害名譽案件，經檢察官提起公訴（111年度偵字第3
4605號），於本院審判程序中，被告先就被訴事實為有罪之陳述
，經檢察官聲請改依協商程序而為判決，本院裁定改行協商程序
，判決如下：
    主      文
廖婉廷犯加重誹謗罪，累犯，處拘役伍拾日，如易科罰金，以新
臺幣壹仟元折算壹日。
    事實及理由
一、本件犯罪事實及證據，除證據部分補充「被告廖婉廷於民國
    111年11月2日本院協商程序時之自白」，再將起訴書第6至1
    4行發表之貼文更正如附表所示外，其餘均引用檢察官起訴
    書之記載（如附件）。
二、本件經檢察官與被告於審判外達成協商之合意，且被告已認
    罪，其合意內容如主文所示。經查，上開協商合意並無刑事
    訴訟法第455條之4第1項所列情形之一，檢察官既聲請改依
    協商程序而為判決，本院爰不經言詞辯論，於協商合意範圍
    內為協商判決。
三、應適用之法條：刑事訴訟法第455條之2第1項、第455條之4
    第2項、第455條之8、第454條第2項。
四、協商判決除有刑事訴訟法第455條之4第1項第1款於訊問程序
    終結前，被告撤銷協商合意或檢察官撤回協商聲請者；第2 
    款被告協商之意思非出於自由意志者；第4款被告所犯之罪
    非第455條之2第1項所得以協商判決者；第6款被告有其他較
    重之裁判上一罪之犯罪事實者；第7款法院認應諭知免刑或
    免訴、不受理者情形之一，以及違反同條第2項「法院應於
    協商合意範圍內為判決；法院為協商判決所科之刑，以宣告
    緩刑、2年以下有期徒刑、拘役或罰金為限。」之規定外，
    不得上訴。 
五、如有上開可得上訴情形，應於收受判決送達後20日內向本院
    提出上訴書狀（應敘述具體理由並附繕本）。上訴書狀如未
    敘述理由，則應於上訴期間屆滿後20日內補提理由書於本院
    。
本案經檢察官廖志國提起公訴，檢察官王宜璇到庭執行職務。
中　　華　　民　　國　　111 　年　　11　　月　　30　　日
                  刑事第十七庭      法  官  郭韶旻 
以上正本證明與原本無異。
　　　　                            書記官  許采婕
中　　華　　民　　國　　111 　年　　11　　月　　30　　日
附錄論罪科刑法條：
中華民國刑法第310條
意圖散布於眾，而指摘或傳述足以毀損他人名譽之事者，為誹謗
罪，處一年以下有期徒刑、拘役或一萬五千元以下罰金。
散布文字、圖畫犯前項之罪者，處二年以下有期徒刑、拘役或三
萬元以下罰金。
對於所誹謗之事，能證明其為真實者，不罰。但涉於私德而與公
共利益無關者，不在此限。
附表：
編號 IG暱稱「romeoandpigovernight_0614」在IG上發表之言論內容 卷頁出處 1 鼻孔再大一點 利息還是要還 拖來拖去原來是為了買男人手錶 沒錢還 還清了就說我跟妳拿過錢 妳真的很可（微笑符號） 怪不得妳家人沒在理妳 為什麼妳連妳家人住哪都不知道 為什麼你兩個哥哥比妳優秀 你還不明白嗎？ 劉涵萱 （下面PO劉紫瑄國民身分證） 111偵23934卷第29頁上圖 2 我就好奇之前你被開副本 這個你有還嗎？ 還是沒有阿 有錢幹嘛幹嘛 沒錢還 整天整天老公老公怎樣怎樣 蛤你老公這樣喔？ 呵呵（微笑符號）跟王╳名一樣吧？ （下面PO劉紫瑄國民身分證） 111偵23934卷第29頁下圖 3 （上面PO劉紫瑄汽車駕照） 照片修那麼大是怕沒有人認出妳嗎 是這樣嗎劉小姐 111偵23934卷第33頁上圖 4 你有辦法和我說一套 後面和我家人說一套 你自己心裏沒數嗎？ 人臭就算了還錢速度一流慢 一發文不敢開本帳看 用小帳幾個意思 怕沒人知道你是誰嗎？ 你還是乖乖在桃園 不要來臺中不要污染臺中空氣 我不想臺中空氣因你污染 111偵23934卷第33頁下圖 5 你之前和我說你去做八大 我就問你這身材這顏值 有客人會上鉤嗎？ 況且你很臭不是一般的臭欸（狂笑符號） 你男人能接受你的臭也很不容易 我就假惺惺一波 你男人的鼻子嗅覺還行不行（微笑符號） 通常喜歡恐龍的人 那個人一定也很像 拍照99.9％ 以上沒說誰，誰愛拉椅就拉！ 畢竟這種椅只給那人坐（比大拇指符號） 111偵23934卷第35頁上圖 

附件
臺灣臺中地方檢察署檢察官起訴書
                                    111年度偵字第34605號
　　被　　　告　廖婉廷　女　24歲（民國00年0月00日生）
　　　　　　　　　　　　住○○市○○區○○路0段000巷0號4
　　　　　　　　　　　　　樓
　　　　　　　　　　　　居臺中市○○區○○路00號之1
　　　　　　　　　　　　國民身分證統一編號：Z000000000號
上列被告因妨害名譽案件，業經偵查終結，認應提起公訴，茲將
犯罪事實及證據並所犯法條分敘如下：
　　　　犯罪事實
一、廖婉廷與劉紫瑄前因債務問題而有糾紛。詎廖婉廷意圖散布
    於眾，基於加重誹謗之犯意，於民國111年3月5日16時30分
    前某時許，在不詳地點連接網際網路，以其帳號「romeoand
    ipgovernightˍ0614」登入社群網站Instagram（下稱IG），
    在特定多數人均可共見共聞之個人IG限時動態頁面，發表「人
    臭就算了，你還是乖乖在桃園，不要來台中，不要汙染台中
    空氣，我不想台中空氣因你汙染，還有說整天整天妳男朋友
    怎樣，蛤妳老公這樣？，呵呵跟王x茗一樣，還有說你去做
    八大，有客人會上鉤嗎，況且你很臭不是一般的臭，你男人
    能接受你的臭，也不容易，我就假惺惺一波，你男人的鼻子
    嗅覺還行不行，通常喜歡恐龍的人，那個人一定也很像，你
    真的很可(微笑符號)，怪不得你家人沒在理你，為什麼你連
    你家人住哪都不知道，你還不明白嗎，照片修那麼大，是怕
    沒人認出你嗎劉小姐。」等內容之貼文，並張貼劉紫瑄之個
    人國民身分證照片及其IG帳號，以此方式侮辱及不實指摘劉
    紫瑄，足以毀損劉紫瑄之名譽。嗣劉紫瑄於111年3月5日16
    時30分許瀏覽上開網頁後，而查悉上情。
二、案經劉紫瑄訴由桃園市政府警察局大園分局報告臺灣桃園地
    方檢察署呈請臺灣高等檢察署檢察長令轉本署偵辦。
　　　　證據並所犯法條
一、證據清單及待證事實：
編號 證據名稱 待證事實 1 被告廖婉廷於警詢之供述 被告坦承於上開時、地張貼前 揭貼文，惟辯稱：伊只是不想讓朋友也變成受害者才發布這些東西等語。 2 證人即告訴人劉紫瑄於警詢及偵查中之指述 全部犯罪事實。 3 告訴人劉紫瑄提出之被告IG頁面擷圖 被告張貼之文章附有告訴人個人之國民身分證照片，足資證明被告係針對告訴人之事實。 
二、核被告所為，係犯刑法第310條第2項之加重誹謗罪嫌。
三、依刑事訴訟法第251條第1項提起公訴。
　　此　致
臺灣臺中地方法院
中　　華　　民　　國　 111　　年　　9 　　月　　6 　　日
　　　　　　　　　　　　　　　檢　察　官　廖志國
本件正本證明與原本無異
中　　華　　民　　國　 111　　年　　9 　　月　　26　　日
                              書  記  官  林念儀
附錄本案所犯法條全文
中華民國刑法第310條
意圖散布於眾，而指摘或傳述足以毀損他人名譽之事者，為誹謗
罪，處 1 年以下有期徒刑、拘役或 1 萬 5 千元以下罰金。
散布文字、圖畫犯前項之罪者，處 2 年以下有期徒刑、拘役或
3 萬元以下罰金。
對於所誹謗之事，能證明其為真實者，不罰。但涉於私德而與公
共利益無關者，不在此限。